最高法院刑事判決　　　　　　　　　　　　　　　九十三年度台上字第五二００號
　　上　訴　人　甲○○
　　　　　　　　　　　　︵另案在台灣彰化監獄執行中︶
　　選任辯護人　吳明益律師
右上訴人因違反毒品危害防制條例案件，不服台灣高等法院花蓮分院中華民國九十三
年八月十八日第二審判決︵九十三年度上訴字第六三號，起訴案號：台灣花蓮地方法
院檢察署九十二年度偵字第九三六號︶，提起上訴，本院判決如左：
    主  文
上訴駁回。
    理  由
按刑事訴訟法第三百七十七條規定：上訴於第三審法院，非以判決違背法令為理由，
不得為之。是提起第三審上訴，應以原判決違背法令為理由，係屬法定要件。如果上
訴理由係對原審已調查明確並於判決內論駁或說明之事項，徒憑己見重為事實之爭辯
，或任意指摘，顯與法律規定得為第三審上訴理由之違法情形不相適合時，即應認其
上訴為違背法律上之程式，予以駁回。上訴意旨略稱：(1)證人白淑貞對於查獲之第二
級毒品N-α- 二甲基-3,4︵亞甲二氧基︶苯乙基胺︵即ＭＤＭＡ，俗稱搖頭丸、快樂
丸等，以下簡稱ＭＤＭＡ︶，於警詢供稱係向﹁小信﹂購買，於檢察官訊問時則改稱
係向上訴人購得，前後供述不符，疑係受威脅利誘所致，依其於第一審辯論期日所供
，亦可能因知悉上訴人持有五十顆藥丸，為求減刑，虛構毒品來源以配合警方辦案，
其供詞不實在，上訴人於原審聲請試聽警詢及偵查錄音帶，如有疑義，再表示調查與
否，原審不予採取，有調查職責未盡之違法。(2)查獲當日在場之證人傅孝文、楊旻翰
、黃吳傳、郭晉伯於警詢時均未指稱有人向彼等兜售搖頭丸，黃吳傳並陳稱現場燈光
昏暗等情，白淑貞卻能指述上訴人，即有疑義，其驗尿成績書亦不足執為認定上訴人
犯罪之基礎，原判決對該有利於上訴人之證據不予採取，並未說明不採之理由，有理
由不備之違法。(3)證人葉巧玲經警方於﹁關係人一覽表﹂中列為﹁在場人﹂，其對上
訴人有無本件販賣毒品犯行應知悉實情，如證人何元平承認交付ＭＤＭＡ五十顆，本
件亦查扣五十顆，可見上訴人並無販賣行為，原審未依上訴人之聲請，傳喚各該證人
予以查證，並未說明不採之理由，有調查職責未盡及理由不備之違法。(4)原判決對檢
察官起訴書認定上訴人在同一時間、地點向廖啟源兜售毒品部分，認無該部分事實，
卻偏採白淑貞之證詞，作為認定上訴人犯罪之唯一證據，前後矛盾，上訴人難以甘服
云云。
惟查：原判決維持第一審論處上訴人甲○○販賣第二級毒品罪刑之判決，駁回上訴人
在第二審之上訴，並引用第一審判決書所記載之事實、證據及理由，係依憑上訴人之
供述及證人白淑貞、陳俊延、張泉源之證供，扣案之第二級毒品ＭＤＭＡ，暨卷附內
政部警政署刑事警察局民國（下同）九十一年八月十二日刑鑑字第○九一○一八五一
○○號鑑驗通知書等證據，為其論罪之依據；併敘明：(1)證人白淑貞於偵審中，對於
上訴人於九十一年六月二十一日晚間，在花蓮縣花蓮市○○○路六十九號地下室ＮＡ
ＳＡ　ＰＵＢ店內，以每顆新台幣（下同）三百元之價格，販賣二顆第二級毒品ＭＤ
ＭＡ予白淑貞，及其先前如何認識上訴人、如何能指認販毒者即為上訴人等情，均能
一致明確指述，且上訴人經查扣前開第二級毒品ＭＤＭＡ五十顆等可資佐證，證人白
淑貞於查獲時採驗尿液結果，亦呈施用ＭＤＭＡ之陽性反應，有花蓮縣衛生局煙毒尿
液檢驗成績書可按，況上訴人堅稱不認識白淑貞，其間應無任何嫌隙，白淑貞亦無故
意誣陷上訴人，使負重大刑責之理，其證詞應屬實情，堪予採信。(2)白淑貞於警詢時
雖曾指稱其遭查獲之搖頭丸一顆，係於九十一年六月二十日，在好樂迪二三○包廂內
，以一顆三百元之價格向綽號﹁小信﹂之女子購買的云云，然其於第一審否認查獲之
ＭＤＭＡ係向﹁小信﹂購得，其於警詢所供係為敷衍警方而臨時編造之說詞，不足採
取。(3)查獲當日在場之證人傅孝文、楊旻翰、黃吳傳、郭晉伯於警詢時雖未指稱有人
向彼等兜售搖頭丸等情，或在場之人經檢驗尿液結果呈施用ＭＤＭＡ之陽性反應而未
指認是在店內向人購買等情，但其等之證詞尚不能證明上訴人並無販售毒品予白淑貞
之事實。(4)證人白淑貞在本件警方臨檢之前就曾見過上訴人，且甫向上訴人購買毒品
不久即被查獲，且該店內仍有燈光足以辨視對方為何人，有證人即ＮＡＳＡ　ＰＵＢ
店內現場負責人陳俊延之證供可按，白淑貞之指認上訴人即為販售毒品之人，自非不
合事理。(5)原審依上訴人之聲請，以遠距視訊方式訊問證人何元平結果，何元平雖稱
：伊確實有委請上訴人聯絡﹁小波﹂取得五十顆搖頭丸後再聯絡﹁阿中﹂轉交﹁小白
兔﹂云云，但未提供﹁小波﹂、﹁阿中﹂等人之真實姓名以供查證，自無從為有利於
上訴人證明；參以上訴人於審理期間先稱：﹁小波﹂在﹁NASA PUB﹂將扣案搖頭丸交
付給伊後，伊經過二、三天才聯絡到﹁阿中﹂，並約﹁阿中﹂前來﹁NASA PUB﹂取物
，嗣卻改稱：扣案搖頭丸係﹁小波﹂於案發之前幾小時在﹁NASA PUB﹂的樓上交付給
伊等語，前後亦屬兩歧，足見上訴人此部分辯解與事實不符。(6)上訴人持有扣案五十
顆搖頭丸在上址店內為警查獲時，係單獨一人在該店VIP-3 包廂內，且將扣案搖頭丸
以十顆為一份，分成五份，放在包廂內之桌上，見警進入時，立即準備關燈並衝出門
外等情，經上訴人供明於警詢，並於原審坦承其警詢之該部分所供屬實，如果上訴人
僅係於店內等候﹁阿中﹂前來取物，應無在包廂內為該類似將ＭＤＭＡ藥丸陳列待售
之異常情狀。(7)公訴意旨所指上訴人販賣搖頭丸與廖啟鴻部分，經審理結果，認為並
無證據予以證明，因而不另為無罪之諭知，並無違誤可言。對於上訴人否認有販賣毒
品予白淑貞之情事及所辯白淑貞之指證不實在各節，認為不可採取，均逐予說明論駁
，並敘明白淑貞於偵審中之供述雖與警詢所供不符，仍可採信，及證人何元平所供不
足為上訴人有利認定之理由，其推理論斷於經驗法則、論理法則、證據法則皆無違背
。況證人白淑貞業於第一審經交互詰問，上訴人亦予當庭詰問，及經審判長訊問其對
該證人供述之意見，有第一審審判筆錄可稽，原判決採為論罪之依據，自無違法可言
；另原審以遠距視訊方式對何元平進行證人詰問程序，且將訊問結果問上訴人有何意
見，上訴人答稱：沒有意見，該證人所供實在云云，亦有原審審判筆錄可稽，原審未
再對該等證人為無益之訊問查證，並難認有何採證上之違誤。又當事人聲請調查之證
據，如事實審未予調查，又未認其無調查之必要，以裁定駁回之，或於判決理由予以
說明者，其踐行之訴訟程序，雖有瑕疵，但此項訴訟程序之違法，必須所聲請調查之
證據確與待證事實有重要關係，就其案情確有調查之必要者，方與刑事訴訟法第三百
七十九條第十款之﹁應於審判期日調查之證據﹂相當，而為當然違背法令，始得為適
法之第三審上訴理由。上訴人於原審狀陳證人白淑貞於警詢與偵審中供述不符，疑係
受威脅利誘，或為求減刑所虛構，乃聲請試聽警詢及偵查錄音帶，如有疑義，再表示
調查與否，及證人葉巧玲經警方於﹁關係人一覽表﹂中列為﹁在場人﹂，其對上訴人
有無本件販賣毒品犯行應知悉實情請求予以傳訊云云，並未明確列舉白淑貞之警詢及
偵查筆錄所載與供述內容不符，暨葉巧玲確知上訴人有無販賣毒品予白淑貞之事實之
具體事證，即難認係確有與待證事實有重要關係而具調查必要性之證據，原審縱未予
傳喚查證，又未說明毋庸調查之理由，於判決無影響，自不得指為違法。其餘上訴意
旨係對原審已調查明確並於判決內論駁或說明之事項，徒憑己見重為事實之爭辯，或
任意指摘，自與法律規定得為第三審上訴理由之違法情形不相適合。綜上說明，應認
本件上訴違背法律上之程式，予以駁回。
據上論結，應依刑事訴訟法第三百九十五條前段，判決如主文。
中　　　華　　　民　　　國　　九十三　　年　　　十　　　月　　　七　　　日
                              最高法院刑事第十庭
                                  審判長法官  呂　潮　澤
                                        法官  吳　昆　仁
                                        法官  孫　增　同
                                        法官  吳　昭　瑩
                                        法官  洪　明　輝
      右正本證明與原本無異
                                              書  記  官
中　　　華　　　民　　　國　　九十三　　年　　　十　　　月　　 十一 　　日
                                                                        Ｃ
